臺灣高雄地方法院刑事判決　　　　　　　 94年度易字第844號
公　訴　人　臺灣高雄地方法院檢察署檢察官
被　　　告　乙○○　男　32歲.
上列被告因違反毒品危害防制條例案件，經檢察官提起公訴（94
年度毒偵字第3338號），於本院行準備程序中，被告先就被訴事
實為有罪之陳述，經告知被告簡式審判程序之旨，並聽取當事人
之意見後，經本院合議庭裁定由受命法官獨任進行簡式審判程序
，判決如下：
    主  文
乙○○連續施用第二級毒品，累犯，處有期徒刑陸月，如易科罰
金以佰元折算壹日。
    事  實
一、乙○○曾於民國90年間，因違反毒品危害防制條例案件，經
    本院以90年度易字第4483號案件，判處有期徒4月確定，於
    92年6月4日執行完畢。又前因施用毒品案件，經本院以88年
    度毒聲字第5866號裁定送觀察勒戒後，認有繼續施用毒品之
    傾向，再經本院以88年度毒聲字第6556號裁定送強制戒治，
    嗣因無繼續執行強制戒治之必要，經本院以89年度毒聲字第
    594號裁定停止戒治，所餘戒治期間交付保護管束，於89年9
    月18日因保護管束期滿，經臺灣高雄地方法院檢察署檢察官
    以89年度戒毒偵字第1005號案件為不起訴處分確定；又因施
    用毒品案件，經本院以90年度毒聲字第6971號裁定送強制戒
    治，再經本院以91年度毒聲字第2223號裁定停止戒治，而於
    91年5月14日釋放。惟其仍不知悔改，於前開強制戒治執行
    完畢釋放後5年內，又基於施用第二級毒品之概括犯意，而
    於94年2月10日晚上及同年月15日凌晨某時，連續在高雄縣
    仁武鄉大灣村大義巷9之3號住處後方之公共廁所內，以將安
    非他命放在玻璃球上隔火燒烤吸食煙霧方式，施用第二級毒
    品安非他命2次。嗣於94年2月15日上午9時20分許，因為列
    管毒品人口至高雄縣警察局鳳山分局忠孝派出所採尿送驗後
    發現。
二、案經高雄縣警察局仁武分局報告臺灣高雄地方法院檢察署檢
    察官偵查起訴。
    理  由
一、本件被告所犯為死刑、無期徒刑、最輕本刑為3年以上有期
    徒刑以外之罪，其於準備程序中就被訴事實為有罪之陳述，
    經告知簡式審判程序之旨，並聽取當事人之意見後，本院合
    議庭認為適宜獨任進行簡式審判程序，而裁定由受命法官獨
    任進行簡式程序審理，合先敘明。
二、被告乙○○前開施用第二級毒品安非他命犯行，迭據其於警
    訊及本院審理時坦承不諱。另被告於前開時、地採尿送驗，
    有甲基安非他命陽性反應，亦有長榮大學94年2月25日之確
    認報告一紙附卷可稽，是被告自白與事實相符，被告犯行，
    洵堪認定。又被告前因施用毒品案件，經本院以88年度毒聲
    字第5866號裁定送觀察勒戒後，認有繼續施用毒品之傾向，
    再經本院以88年度毒聲字第6556號裁定送強制戒治，嗣因無
    繼續執行強制戒治之必要，經本院以89年度毒聲字第594號
    裁定停止戒治，所餘戒治期間交付保護管束，於89年9月18
    日因保護管束期滿，經臺灣高雄地方法院檢察署檢察官以89
    年度戒毒偵字第1005號案件為不起訴處分確定；又因施用毒
    品案件，經本院以90年度毒聲字第6971號裁定送強制戒治，
    再經本院以91年度毒聲字第2223號裁定停止戒治，而於91年
    5月14日釋放，此亦有被告之臺灣高等法院被告前案紀錄表
    、臺灣高雄地方法院檢察署刑案資料查註紀錄表、不起訴處
    分書附卷足憑，其於前開強制戒治執行完畢釋放後5年內再
    犯毒品危害防制條例第10條之罪，應予依法論科。
三、核被告所為，係犯毒品危害防制條例第10條第2項之施用第
    二級毒品罪。被告連續2次施用第二級毒品行為，時間密接
    、犯罪構成要件相同，顯係基於概括犯意為之，應依連續犯
    規定論處，並加重其刑。被告施用第二級毒品前後，雖持有
    安非他命，惟其持有後，進而施用，其持有之低度行為應被
    施用之高度行為所吸收，不另論其非法持有毒品罪。另被告
    於94年2月10日之施用第二級毒品犯行，起訴書雖未論及，
    然此部分與其他論罪部分既有連續犯之裁判上一罪關係，仍
    應為起訴效力，本院自得一併審理，併此敘明。另被告曾於
    90 年間，因違反毒品危害防制條例案件，經本院以90年度
    易字第4483號案件，判處有期徒4月確定，於92年6月4日執
    行完畢，此有高等法院被告全國前案紀錄表附卷可稽，其於
    執行完畢後，5年以內再犯本案有期徒刑以上之罪，為累犯
    ，應依刑法第47條規定加重其刑。又其同時有兩種加重事由
    ，應依同法第70條規定，遞加重之。本院審酌被告曾經施用
    毒品送觀察、勒戒及強制戒治執行完畢，經不起訴處分、判
    處有期徒刑執行完畢後，又施用毒品為警查獲，確實足見被
    告並無悔意，且戒斷毒癮之意志不堅，惟考量其再次施用第
    二級毒品之犯罪時間不長，該犯罪又係自戕行為，犯後並坦
    承犯行，態度良好等一切情狀，爰量處如主文所示之刑，並
    諭知易科罰金之折算標準，以示懲儆。
據上論斷，應依刑事訴訟法第299條第1項前段、第273條之1第1
項，毒品危害防制條例第10條第2項，刑法第11條前段、第56條
、第47條，罰金罰鍰提高標準條例第2條，判決如主文。
本案經檢察官甲○○到庭執行職務。
中　　華　　民　　國　　94　　年　　6 　　月　　7 　　日
                        鳳山刑事第2庭
                            法　官  邱明弘
以上正本證明與原本無異。
如不服本判決，應於收受送達後10日內向本院提出上訴書狀。
                            書記官  陳掌珠
中　　華　　民　　國　　94　　年　　6 　　月　　7 　　日
附錄法條：
毒品危害防制條例第10條第2項：
施用第二級毒品者，處三年以下有期徒刑。
